臺灣高等法院臺中分院刑事判決　　　　　民國九十四年度上訴字第七六０號
　　上　訴　人　臺灣南投地方法院檢察署檢察官
　　被　　　告　乙○○
　　選任辯護人　陳清華
　　　　　　　　洪嘉鴻
　　被　　　告　甲○○
右上訴人因被告等違反廢棄物處理法案件，不服臺灣南投地方法院中華民國九十四年
三月八日第一審判決（民國九十四年度訴字第六五號，起訴案號：臺灣南投地方法院
檢察署民國九十三年度偵字第三五一一號），提起上訴，本院判決如左：
    主      文
上訴駁回。
    理      由
一、本案經本院審理果，認第一審判決以被告乙○○、甲○○（下稱被告等）分別係
    事業負責人及相關人員傾倒廢水行為，為被告等所供認，惟經審理後無法證明其
    等所傾倒之廢水，已致生污染環境之結果，核與被訴之廢棄物清理法第四十六條
    第一項第二款之構成要件未合，自屬不能證明被告等犯罪，為被告等均無罪之判
    決，已於原判決理由欄，詳予說明，經核尚無不合，應予維持，並引用第一審判
    決書記載之理由（如附件）。
二、在本院審理時，公訴人上訴意旨以，(一)被告等係從事紙廠之業者，自民國九十
    年十月底某日起，即以車號六五七－ＱＵ號桶裝改裝大貨車，以每車數量約七至
    八噸廢水，至南投縣竹山鎮○○里○○段清水溪旁傾倒，按製紙業本屬大量廢水
    排放之產業，且依以被告上開所陳，光憑該車約七至八公噸之廢水而言，已足對
    環境污染，原審認未足污染乙情，恐有與事實不符，自有未洽。(二)依被告之答辯
    ，客觀上應可確認被告等確實傾倒廢水，而依該廢水依廢棄物清理法第二條第一
    項規定，自屬事業所產生之一般廢棄物，縱事後認定是尚未達致污染環境罪之具
    體危險犯，但被告傾倒該廢水時，仍無礙成立同法第四十六條第一項第四款未經
    許可清除廢棄物，且該行為亦經聲請簡易判決之檢察官及法院審理中所認定，其
    基本社會事實自屬相同，原審認定之事實與檢察官聲請簡易判決處刑之事實既是
    同一，則原審自應變更起訴法條而為被告未經許可清除廢棄物之有罪判決，原判
    決未為被告未經許可清除廢棄物之有罪判決，而判決被告清除廢棄物致污染環境
    罪部分無罪，其適用法律自有違誤云云。
三、經查：
  (一)公訴人雖仍以被告等所傾倒之紙業廢水，每車數量約七、八公噸，已足對環境造
    成污染之具體危險性，惟未提供不利被告等積極憑據，仍屬臆測，尚不能依起訴
    之廢棄物處理法第四十六條第一項第二款規定論處刑責。
  (二)按從事廢棄物清除處理業務者，應向有關主管機關申請核發許可文件後，始得受
    託清除處理廢棄物，若未領有廢棄物清除處理許可文件或不依許可文件內容，從
    事廢棄物貯存清除處理業務者，則應受廢棄物處理法第四十六條第一項第四款罰
    則之處分，觀諸廢棄物處理法第四十一條第一項前項規定，從事廢棄物清除處理
    業務者，應向直轄市、縣（市）主管機關或中央主管機關委託之機關申請核發公
    民營廢棄物清除處理機構許可文件後，始得受託清除處理廢棄物業務，依同法第
    四十六條第一項第四款規定，未依該法第四十一條第一項前段規定領有廢棄物清
    除處理文件，從事廢棄物貯存清除處理，或未依廢棄物清除處理許可文件內容貯
    存清除處理廢棄物者，處一年以上五年以下有期徒刑，得併科新台幣三百萬元以
    下罰金甚明。本件被告等為南投縣竹山鎮○○路○段一三七四號振昌製紙工廠之
    實際負責人或相關人員，為該工廠紙漿廢水之處理，究與從事廢棄物清除處理業
    務者，受託清除處理廢棄物，需領有許可文件有別，是被告等行為雖未向有關機
    關申請核發許可文件，亦無廢棄物處理法第四十六條第一項第四款罰則之適用，
    從而公訴人上訴，請求變更起訴法條，改依此罰則論處刑責，應屬誤會。
  (三)綜上，公訴人之上訴為無理由，應予駁回。
四、據上論斷，應依刑事訴訟法第三百六十八條、第三百七十三條，判決如主文。
本案經檢察官丙○○到庭執行職務。
中      華      民      國      九十四   年      五       月    十一    日
                                    臺灣高等法院臺中分院刑事第一庭
                                          審判長法  官  陳  紀  綱
                                                法  官  蔡  聰  明
                                                法  官  陳  登  源
右正本證明與原本無異。
檢察官得上訴。
如不服本判決應於收受送達後十日內向本院提出上訴書狀，其未敘述上訴之理由者並
得於提起上訴後十日內向本院補提理由書（均須按他造當事人之人數附繕本）。
                                                書記官  林  明  冬
中      華      民      國      九十四   年      五       月    十二    日
                                                                        Ｉ
